# 计提残保金问题

提问人：苍蓝 新月 时间：2022-12-02 13:41:22
请教陈版，计提残保金是借：管理费用；贷：其他应付款。还是借：管理费用；贷：应交税费。

回答人：chenyiwei
借：管理费用；贷：其他应付款。
既然财政部会计司发布的实施问答中明确了残保金的计提是计入管理费用，就说明不认可其属于税费（尽管如此前讨论，残保金实际上具有“准税收”的性质），相应地，贷方也就不应使用“应交税费”科目。